臺灣雲林地方法院民事裁定　　　　　　99年度消債更字第26號
債　務　人　吳秀靜
代　理　人　嚴庚辰律師
上列債務人因消費者債務清理事件聲請更生，本院裁定如下：
    主  文
債務人吳秀靜自中華民國一００年三月十日中午十二時起開始更
生程序。
命司法事務官進行本件更生程序。
    理  由
一、按債務人與金融機構協商成立者，不得聲請更生或清算。但
    因不可歸責於己之事由，致履行顯有重大困難者，不在此限
    ；本條例施行前，債務人依金融主管機關協調成立之中華民
    國銀行公會會員，辦理消費金融案件無擔保債務協商機制與
    金融機構成立之協商，準用前項之規定；次按法院開始更生
    程序之裁定，應載明其年、月、日、時，並即時發生效力。
    又法院裁定開始更生或清算程序後，得命司法事務官進行更
    生或清算程序，必要時得選任律師、會計師或其他適當之自
    然人或法人一人為監督人或管理人，消費者債務清理條例第
    151 條第5 項、第6 項、第45條第1 項、第16條第1 項分別
    定有明文。
二、本件聲請意旨略以：債務人積欠台新國際商業銀行股份有限
    公司（下稱台新銀行）等金融機構無擔保債務約共新臺幣（
    下同）629000元，於消費者債務清理條例施行前，曾依照銀
    行公會會員辦理無擔保債務協商機制，與最大債權金融機構
    台新銀行成立協商，約定債務人自民國95年12月份起，分80
    期，利率為9.88％，每月償還10,194元，因協商當時沒有固
    定收入，在繳納1 期協商金額後即無力再繳納，不得已才毀
    諾，是顯因非可歸責於債務人之事由，致履行原協商條件顯
    有重大困難。又債務人名下並無恆產，且其無擔保或無優先
    權之債務總額未逾1200萬元，復未經法院裁定開始清算程序
    或宣告破產，爰提出更生聲請等語。
三、經查：債務人所主張之上開事實，業據其提出財產及收入狀
    況說明書、債權人清冊、財產歸屬資料清單、96、97及98年
    度綜合所得稅各類所得資料清單、房屋租賃契約書、財團法
    人金融聯合徵信中心當事人查詢個人資料回覆書、電信費收
    據、在職證明書、金力和有限公司99年1 月至同年10月份之
    薪資表影本、勞工保險被保險人投保資料表、全戶戶籍謄本
    、存摺影本等為證，並經台新銀行以99年11月15日台新總債
    務協商部字第09900017131 號函回覆本院債務人辦理協商之
    情形及提出該協議書供本院參考，有該函在卷可查。
四、債務人既負擔債務又主張無法還款，即應合理控管其日常生
    活支出，自行節制，避免不必要之支出。而據債務人於本院
    100 年3 月1 日調查庭中表示其每月生活費支出約1 萬元，
    與行政院主計處所公布之99年度臺灣省每人每月最低生活費
    為9829元相當，可知其生活費用之支出已相當自我節制，即
    有合理控管其日常生活支出。又依債務人於上開調查庭中表
    示：自98年6 月底開始在金力和有限公司工作，每月收入約
    16,000多元。而於99年11月9 日自該公司退保，係因債權銀
    行都會打電話去公司，伊不希望讓公司為難所以離職，接近
    一個月後又回去工作等語，有債務人所提由金力和有限公司
    出具之在職證明、債務人於金力和有限公司99年1 月至同年
    10月之薪資表影本及本院依職權以電子閘門查詢債務人之投
    保資料在卷可稽，堪信債務人上開之主張為真實。又查債務
    人毀諾當時即96年1 月之薪資所得為0 元（債務人96年度所
    得總額為0 元），有債務人提出之96年度綜合所得稅各類所
    得資料清單在卷可稽；及依債務人所提出其任職於金力和有
    限公司自99年1 月起至同年10月止之薪資表，債務人每月實
    領之金額分別為16,797元、14,512元、18,781元、15,762元
    、16,150元、15,417元、16,788元、16,279元，經扣除債務
    人個人每月最低生活支出約1 萬元後之餘額，均不足以繳納
    協商應繳金額，堪認有不可歸責於債務人之事由，致履行原
    協商條件顯有重大困難。此外，本件又查無債務人有消費者
    債務清理條例第6 條第3 項、第8 條或第46條各款所定應駁
    回更生聲請之事由存在，則債務人聲請更生，尚無不合，應
    予准許，爰裁定如主文第1 項所示。又本件債務人業經裁定
    開始更生程序，爰並裁定命司法事務官進行本件更生程序，
    如主文第2 項所示。
中    華    民    國    100     年    3   月    10    日
              民事第一庭    法      官  邱瑞裕
上為正本係照原本作成
本件不得抗告
中    華    民    國    100     年    3   月    10    日
                            書  記  官  陳文明